臺灣高等法院臺南分院刑事判決　　　　　　　　九十三年度上訴字第六八三號　Ａ
　　　上　訴　人
　　　即　被　告　甲　○　○
右上訴人因違反槍砲彈藥刀械管制條例案件，不服臺灣雲林地方法院九十三年度訴字
第三三一號中華民國九十三年七月二十日第一審判決（起訴案號：臺灣雲林地方法院
檢察署九十三年度偵字第二二二二號），提起上訴，本院判決如左：
      主      文
上訴駁回。
      事      實
一、甲○○前於民國八十三及八十四年間，先後因違反肅清煙毒條例、麻醉藥品管制
    條例及藥事法案件，分別經臺灣嘉義地方法院判處有期徒刑三年四月、八月、六
    月，定應執行有期徒刑四年二月，於八十四年四月二十八日入監執行，嗣於八十
    五年十月二十四日縮短刑期假釋出監，復因撤銷假釋執行殘刑，於八十八年三月
    三日入監執行；繼於八十六年間，因違反麻醉藥品管理條例案件，經臺灣嘉義地
    方法院判處有期徒刑一年確定，經接續前案執行，甫於九十年八月二十二日縮短
    刑期假釋出監，並於九十一年四月一日未經撤銷假釋而執行完畢。詎其猶不知悛
    悔，竟於九十三年一月十八日，在嘉義縣民雄鄉興南村頭橋二二七號居所前之空
    地，拾獲真實姓名、年籍不詳之人棄置在該處之可發射子彈具有殺傷力之仿ＢＥ
    ＲＥＴＴＡ廠半自動手槍製造之金屬玩具手槍，更換土造金屬槍管改造而成之改
    造手槍一枝（槍枝管制編號：0000000000號），及具有殺傷力之口徑
    ９ｍｍ（９Ｘ１９ｍｍ）制式子彈五顆，未經許可非法持有之，並藏置在上址居
    所內。至同年四月二十四日晚間十一時三十分許，為警在該居所發現甲○○係本
    院發佈之通緝犯，而當場予以逮捕，甲○○主動自首坦承上情，並帶同員警在該
    居所起獲前開改造手槍一枝及制式子彈五顆。
二、案經嘉義市警察局第一分局報請臺灣嘉義地方法院檢察署檢察官偵查後，移轉臺
    灣雲林地方法院檢察署偵查起訴。
      理      由
一、上訴人即被告甲○○雖於本院審理時未到庭，惟右揭犯罪事實，業據其於警訊時
    、偵查時、原審審理時坦承不諱（見警訊卷第二頁背面、第三頁、偵字第二五七
    九號偵查卷第十八頁，第十九頁、原審卷第四二頁背面、四三頁），且有改造手
    槍一枝（含彈匣一個）及制式子彈五顆扣案可佐。而扣案之槍彈經送內政部警政
    署刑事警察局鑑定，認為：１、送鑑改造手槍一枝（槍枝管制編號：00000
    00000號），認係由仿ＢＥＲＥＴＴＡ廠半自動手槍製造之金屬玩具手槍，
    更換土造金屬槍管改造而成之改造手槍，機械性能良好，可擊發適用子彈，認具
    殺傷力。２、送鑑子彈五顆，認均係口徑９ｍｍ（９Ｘ１９ｍｍ）制式子彈，認
    均具殺傷力。亦有該局九十三年五月三日刑鑑字第０九三０００八九三四七號槍
    彈鑑定書一份在卷可稽（見偵字第二五七九號偵查卷第二十頁至第二三頁）。是
    堪認被告之自白與相關證據均相符合，本件事證明確，其犯行應堪認定。
二、核被告甲○○所為係犯槍砲彈藥刀械管制條例第十一條第四項之未經許可持有可
    發射子彈具有殺傷力之槍枝罪與同條例第十二條第四項之未經許可持有子彈罪。
    其同時持有改造槍枝一枝及制式子彈五顆，係一行為觸犯二罪名，為想像競合犯
    ，應從一重論以同條例第十一條第四項之規定處斷。被告前於八十三及八十四年
    間，先後因違反肅清煙毒條例、麻醉藥品管制條例及藥事法案件，各經臺灣嘉義
    地方法院判處應執行有期徒刑三年四月、八月、六月，定應執行有期徒刑四年二
    月，於八十四年四月二十八日入監執行，嗣於八十五年十月二十四日縮短刑期假
    釋出監，復因撤銷假釋執行殘刑，於八十八年三月三日入監執行；繼於八十六年
    間，因違反麻醉藥品管理條例案件，經臺灣嘉義地方法院判處有期徒刑一年確定
    ，經接續前案執行，甫於九十年八月二十二日縮短刑期假釋出監，並於九十一年
    四月一日未經撤銷假釋而執行完畢，有其臺灣高等法院被告全國前案紀錄表一份
    附卷可證。被告於有期徒刑執行完畢後五年內，再犯本件有期徒刑以上之罪，為
    累犯，應依刑法第四十七條之規定加重其刑。按犯槍砲彈藥刀械管制條例之罪自
    首，並報繳其持有之全部槍砲、彈藥、刀械者，減輕或免除其刑，槍砲彈藥刀械
    管制條例第十八條第一項定有明文。被告於通緝到案後，主動向警方自首，並報
    繳上開槍、彈，帶同警方起出，爰依槍砲彈藥刀械管制條例第十八條第一項前段
    之規定，減輕其刑，並依法先加後減。
三、原審認被告罪證明確，因予適用槍砲彈藥刀械管制條例第十一條第四項、第十二
    條第四項、第十八條第一項、刑法第十一條前段、第五十五條、第四十二條第二
    項、第四十七條、第三十八條第一項第一款、罰金罰鍰提高標準條例第二條之規
    定，並審酌被告前有違反肅清煙毒條例、麻醉藥品管制條例、恐嚇、侵占、竊盜
    、毒品等多項前科，素行不良，有其臺灣高等法院被告全國前案紀錄表一紙附卷
    可稽，且被告教育程度僅國中肄業，智識淺薄，持有槍彈期間並未持以犯案或向
    他人炫耀，顯見被告尚非兇殘之人，犯後坦承犯行，深具悔意，犯後態度良好等
    一切情狀，量處有期徒刑十月，併科罰金新台幣三萬元，並諭知罰金易服勞役之
    折算標準。扣案改造手槍一枝、口徑９ｍｍ（９Ｘ１９ｍｍ）之制式子彈五顆，
    為違禁物，併依刑法第三十八條第一項第一款之規定沒收之。本院核其認事用法
    均無不當，量刑亦稱妥適，被告上訴意旨空言指摘原判決不當，為無理由，應予
    駁回。又被告經合法傳喚，無正當理由不到庭，爰不待其陳述逕行判決。
據上論斷，應依刑事訴訟法第三百六十八條、第三百七十一條，判決如主文。
本案經檢察官吳萃芳到庭執行職務。
中    華    民    國      九十三      年      十二      月      二十九  日
                                  臺灣高等法院臺南分院刑事第三庭
                                      審判長法官  陳    義    仲
                                            法官  陳    顯    榮
                                            法官  楊    子    莊
右正本證明與原本無異。
如不服本判決，應於判決送達後十日內向本院提出上訴狀，其未敘述理由者並應於提
出上訴狀後十日內向本院補提理由書（應附繕本)。
                                     法院書記官  王全龍
中    華    民    國      九十三      年      十二      月三十
附錄法條：
槍砲彈藥刀械管制條例第十一條：
未經許可，製造、販賣或運輸第四條第一項第一款所稱其他可發射金屬或子彈具有殺
傷力之各式槍砲者，處五年以上有期徒刑，併科新臺幣一千萬元以下罰金。
未經許可，轉讓、出租或出借前項所列槍砲者，處三年以上十年以下有期徒刑，併科
新臺幣七百萬元以下罰金。
意圖供自己或他人犯罪之用，而犯前二項之罪者，處無期徒刑或七年以上有期徒刑，
併科新臺幣一千萬元以下罰金。
未經許可，持有、寄藏或意圖販賣而陳列第一項所列槍砲者，處一年以上七年以下有
期徒刑，併科新臺幣七百萬元以下罰金。
第一項至第三項之未遂犯罰之。
槍砲彈藥刀械管制條例第十二條：
未經許可，製造、販賣或運輸子彈者，處一年以上七年以下有期徒刑，併科新台幣五
百萬元以下罰金。
未經許可，轉讓、出租或出借子彈者，處六月以上五年以下有期徒刑，併科新台幣三
百萬元以下罰金。
意圖供自己或他人犯罪之用，而犯前二項之罪者，處三年以上十年以下有期徒刑，併
科新台幣七百萬元以下罰金。
未經許可，持有、寄藏或意圖販賣而陳列子彈者，處五年以下有期徒刑，併科新台幣
三百萬元以下罰金。
第一項至第三項之未遂犯罰之。
